【裁判字號】    95,訴緝,167
【裁判日期】    950907
【裁判案由】    毒品危害防制條例
【裁判全文】
臺灣板橋地方法院刑事判決             95年度訴緝字第167號
公  訴  人  臺灣板橋地方法院檢察署檢察官
被      告  甲○○
上列被告因毒品危害防制條例案件，經檢察官提起公訴（九十四
年度毒偵字第一四一九號），及移送併辦（九十四年度核退毒偵
字第一五八九號、九十四年度毒偵字第六七九一號），本院裁定
改用簡式審判程序審理，判決如下：
    主  文
甲○○連續施用第一級毒品，處有期徒刑玖月。又連續施用第二
級毒品，處有期徒刑柒月。應執行有期徒刑壹年貳月。
    事  實
一、甲○○前於民國九十三年間因施用毒品案件，經本院裁定送
    觀察、勒戒後，認無繼續施用毒品之傾向，經臺灣板橋地方
    法院檢察署檢察官於九十三年四月二十八日，以九十三年度
    毒偵緝字第一四六號為不起訴處分確定。詎猶不知悔改，於
    觀察、勒戒執行完畢後五年內，復基於施用第一級毒品海洛
    因之概括犯意，於九十三年十一月間某日起，至九十四年六
    月二十四日止，在臺北縣土城市○○街二六巷二號住處及板
    橋市介壽公園等地，以將海洛因摻入香菸點燃或以針筒注射
    海洛因之方式，連續施用第一級毒品海洛因多次。另基於施
    用第二級毒品之概括犯意，於九十四年一月十四日起，至九
    十四年六月二十四日止，在臺北縣土城市○○街二六巷二號
    住處等地，以將安非他命或甲基安非他命放入吸食器燒烤之
    方式，連續施用第二級毒品多次。嗣於九十四年一月十四日
    二十三時二十分許，在臺北縣土城市○○街二六巷二號為警
    查獲，並扣得藍國龍所有（施用毒品部分，經本院另案以九
    十四年度訴字第七一一號各判處有期徒刑十月、八月，應執
    行有期徒刑一年四月確定），分別供施用第一級毒品海洛因
    及第二級毒品安非他命所用之葡萄糖一包、吸食器一組及塑
    膠袋八個，經警採集尿液送檢驗結果呈鴉片類及安非他命類
    陽性反應。復於九十四年二月二十五日二十三時許，在臺北
    縣板橋市○○街三六之五號二樓二０一室為警查獲，經警採
    集尿液送檢驗結果呈鴉片類及甲基安非他命陽性反應。繼於
    九十四年六月二十五日十九時五十分許，在臺北縣土城市○
    ○街二六巷二號住處為警緝獲，經警採集尿液送檢驗結果呈
    鴉片類及安非他命類陽性反應。
二、案經基隆市政府警察局移送臺灣板橋地方法院檢察署檢察官
    偵查起訴，暨臺北縣政府警察局板橋分局報請臺灣板橋地方
    法院檢察署檢察官偵查後移送併辦。
    理  由
一、上揭事實業據被告甲○○於本院審理中坦承不諱（見本院九
    十五年八月四日準備程序、九十五年八月二十四日簡式審判
    筆錄），又被告為警查獲後所採集之尿液經送檢驗結果確分
    別呈鴉片類及安非他命類、鴉片類及甲基安非他命類、鴉片
    類及安非他命陽性反應，此有臺灣尖端先進生技股份有限公
    司濫用藥物檢驗報告一紙、臺灣檢驗科技股份有限公司濫用
    藥物尿液檢驗報告二紙在卷可憑（見臺灣板橋地方法院檢察
    署九十四年度核退毒偵字第一七九號偵查卷第二頁、九十四
    年度核退毒偵字第一五八九號偵查卷第五頁、九十四年度毒
    偵字第六七九一號偵查卷第一七頁），足徵其自白與事實相
    符。又被告甲○○前於九十三年間因施用毒品案件，經本院
    裁定送觀察、勒戒後，認無繼續施用毒品之傾向，經臺灣板
    橋地方法院檢察署檢察官於九十三年四月二十八日，以九十
    三年度毒偵緝字第一四六號為不起訴處分確定，有臺灣高等
    法院被告前案紀錄表一份在卷可憑。是以，本件事證明確，
    被告於觀察勒戒執行完畢後五年內，再犯本件施用第一級毒
    品及第二級毒品之犯行均堪以認定，應予依法論處。
二、查被告行為後，刑法業於九十四年二月二日修正公布，並自
    九十五年七月一日起生效施行，其第二條第一項規定行為後
    法律有變更者，適用行為時之法律，但行為後之法律有利於
    行為人者，適用最有利於行為人者，是針對刑法修正變更之
    部分，自應就有利或不利於被告之一切相關情狀，綜理全部
    結果而為比較，以定其應適用之法律，且一經定其應適用之
    法律後，即需整體適用之，除法有明文外，不得任意割裂適
    用；本院綜理被告所涉上揭犯行之一切相關情形，認適用行
    為時即修正前刑法之相關規定處斷，對其較為有利，依刑法
    第二條第一項前段規定，自應適用修正前刑法規定處斷（本
    件涉及刑法修正之法律變更部分，乃第五十六條之連續犯、
    第五十一條第五款之數罪併罰定刑上限等事項，而修正後刑
    法業已刪除連續犯之規定，倘遇有此情形，即需併合處罰，
    此結果顯然不利於被告，另數罪併罰定刑上限等部分，於本
    件被告之情形，則不生明顯之有利或不利結果，據此，自應
    定其應適用之法律為被告行為時法即修正前刑法，且須整體
    適用修正前刑法）。核被告所為，係犯毒品危害防制條例第
    十條第一項之施用第一級毒品罪及同條第二項之施用第二級
    毒品罪。被告持有第一級毒品海洛因、第二級毒品安非他命
    、甲基安非他命，既意在供己施用，其持有之低度行為，各
    應為施用之高度行為所吸收，均不另論罪。被告先後多次施
    用第一級毒品及第二級毒品之犯行，時間緊接，所犯構成要
    件相同，各顯係基於概括犯意反覆為之，均為連續犯，應依
    刑法第五十六條之規定各論以一罪，並均加重其刑。公訴人
    雖未就被告於九十三年十一月某日起，至九十四年一月十四
    日止、九十四年一月間某日以外之上述其他施用第一級毒品
    、第二級毒品之犯行起訴，惟檢察官就犯罪事實一部起訴者
    ，其效力及於全部，本院自得併予審理。又被告所犯上開施
    用第一級毒品及施用第二級毒品二罪間，犯意各別，行為亦
    殊，構成要件互異，應予分論併罰。爰審酌被告素行不佳，
    多次漠視法令之禁制，恣意濫用毒品，戕害己身，顯無悔改
    之意，惟於他人尚無明顯重大危害，及其犯後坦承犯行，態
    度良好等一切情狀，各量處如主文所示之刑，並定其應執行
    刑，以資懲儆。
三、扣案之葡萄糖一包、吸食器一組、塑膠袋八只、殘渣袋二只
    被告堅持否認為其所有之物，共同被告藍國龍於警詢中亦供
    承吸食器一組及塑膠袋八只為其所有，無法證明係被告所有
    之物，爰均不併予宣告沒收，附此敘明。
四、本件經檢察官提起公訴，被告於準備程序中就被訴事實為有
    罪之陳述，經法官告知簡式審判程序之旨，並聽取公訴人、
    被告之意見後，本院合議庭裁定由受命法官獨任進行簡式審
    判程序，併予敘明。
據上論斷，應依刑事訴訟法第二百七十三條之一第一項、第二百
九十九條第一項前段，毒品危害防制條例第十條第一項、第二項
，刑法第二條第一項前段、第十一條前段、修正前刑法第五十六
條、第五十一條第五款，判決如主文。
本案經檢察官朱學瑛到庭執行職務。
中    華    民    國    95    年    9     月    7     日
                  刑事第十九庭  法  官  曾正耀
以上正本證明與原本無異。
如不服本判決，應於判決送達後10日內，向本院提出上訴狀。
                                書記官  陳淑怡
中    華    民    國    95    年    9     月    7     日
附論罪科刑依據之法條：
毒品危害防制條例第10條
施用第1 級毒品者，處6月以上5年以下有期徒刑。
施用第2級毒品者，處3年以下有期徒刑。


司法院資訊處製作；財團法人民間司法改革基金會備份。
